臺灣臺中地方法院民事裁定
110年度抗字第296號
抗  告  人  盛詠榮企業有限公司

兼
法定代理人  藍宏吉  

抗  告  人  藍宏銘  
相  對  人  臺灣土地銀行股份有限公司

法定代理人  謝娟娟  


上列當事人間聲請本票裁定事件，抗告人對於民國110年11月8日
本院簡易庭司法事務官所為110年度司票字第6236號裁定提起抗
告，本院裁定如下：
    主  文
抗告駁回。
抗告程序費用新臺幣1,000元由抗告人連帶負擔。
    理  由
一、按執票人向本票發票人行使追索權時，得聲請法院裁定後強
    制執行，票據法第123條定有明文。次按本票執票人，依票
    據法第123條規定，聲請法院裁定許可對發票人強制執行，
    係屬非訟事件，此項聲請之裁定，及抗告法院之裁定，僅依
    非訟事件程序，以審查強制執行許可與否，並無確定實體上
    法律關係存否之效力，如發票人就票據債務之存否有爭執時
    ，應由發票人提起確認之訴，以資解決（最高法院94年度台
    抗字第1046號裁定意旨參照）。
二、抗告意旨略以：抗告人固共同簽發票面金額新臺幣（下同）
    914萬2,000元之本票（下稱系爭本票），然抗告人於簽發時
    並未記載發票日，故系爭本票自始欠缺絕對必要應記載事項
    ，而屬無效本票，爰依法提起抗告，請求廢棄原裁定等語。
三、經查，相對人於原審主張其執有抗告人共同簽發之系爭本票
    ，並免除作成拒絕證書，詎屆期提示尚有124萬元，及自民
    國110年8月10日起至清償日止，按週年利率16％計算之利息
    未獲清償等情，業據其提出本票1紙為證，原裁定依票據法
    第123條規定，形式審查系爭本票，認系爭本票法定應記載
    事項均已完備，屬有效本票，裁定准予強制執行，於法並無
    不合。至抗告人雖以系爭本票簽發時未記載發票日而屬無效
    本票等情置辯，惟系爭本票之發票日係由何人記載，系爭本
    票是否因此無效，核屬實體法上之爭執，依前揭說明，自應
    由抗告人另行提起訴訟，以資解決，非訟程序不得加以審究
    。從而，抗告意旨指摘原裁定不當，求予廢棄，為無理由，
    應予駁回。
四、末按非訟事件，依法應由關係人負擔費用者，法院裁定命關
    係人負擔時，應一併確定其數額，非訟事件法第24條第1項
    定有明文，爰依法確定本件抗告程序費用額如主文第2項所
    示。
五、據上論結，本件抗告為無理由，依非訟事件法第46條、第21
    條第2項、第24條第1項，民事訴訟法第495條之1第1項、第4
    49條第1項、第95條、第85條第2項，裁定如主文。
中　　華　　民　　國　　110 　年　　12　　月　　21　　日
                  民事第四庭  審判長法  官　黃渙文
　　　　　　　　　
                                    法  官  林金灶
　　　　　　　　　　　　　　　　　　
                                    法  官  董庭誌
正本係照原本作成。
不得再抗告。
中　　華　　民　　國　　110 　年　　12　　月　　21　　日
                                    書記官  盧弈捷